# 处置交易性金融资产净增加额的列示

提问人：你瞅我干啥 时间：2020-01-11 12:16:33
请教陈老师及其他各位大佬
金融企业的现金流量表中，“处置交易性金融资产净增加额”应该如何计算？
1 、是按照本期处理的交易性金融资产借贷方总差额计算，还是考虑单项资产的变动？个人认为应该考虑交易性金融资产项目本期增减变动总额影响现金流的金额列示，但是没有查到相关依据。
2 、对于交易性金融资产获得的投资收益流入的现金，是否也应该计入该项目？
请老师帮忙解惑！

回答人：chenyiwei
1 、如你所理解，应该考虑交易性金融资产项目本期增减变动总额影响现金流的金额列示，而不是考虑单项资产的增减。
2 、对于交易性金融资产获得的投资收益流入的现金，仍计入“取得投资收益收到的现金”。